【裁判字號】    95,親,36
【裁判日期】    950728
【裁判案由】    否認婚生子女
【裁判全文】
臺灣雲林地方法院民事判決                95年度親字第36號
原      告    丙○○
被      告    乙○○
                        138.
兼法定代理人  甲○○
                        138.
上列當事人間請求否認子女事件，於95年07月28日辯論終結，本
院判決如下：
    主  文
確認被告乙○○非被告甲○○與原告所生之婚生子。
訴訟費用由被告負擔。
    事實及理由
一、原告主張：原告與被告甲○○本係夫妻關係，嗣於民國（下
    同）94年04月06日協議離婚，原告丙○○於離婚後之94年07
    月17日生下一子即被告乙○○，乙○○因受婚生推定，戶籍
    登記乙○○之父為被告甲○○，而原告懷孕被告乙○○時，
    已與訴外人呂坤龍同居，是被告乙○○顯非自被告甲○○受
    胎所生，為此依法訴請判決如主文所示。
二、被告甲○○方面：對原告之主張不爭執，並陳稱：原告與被
    告甲○○自92年間起即未同居，被告乙○○是94年出生的，
    所以不是被告甲○○之子等語，並聲明同意原告之請求。
三、得心證之理由：
（一）本件原告主張其與被告甲○○本係夫妻關係，嗣於94年04
      月06日離婚，其懷孕被告乙○○時，已與訴外人呂坤龍同
      居，並於與被告甲○○離婚後之94年07月17日生下被告乙○○等情，為被告甲○○所不爭執，並有原告提出之戶籍
      謄本及親子鑑定報告書為證，核與證人呂坤龍到庭證述之
      情節相符，而依前開親子鑑定報告之鑑定結果為：不能排
      除呂坤龍與丙○○之子呂志瑋的親子關係，親子關係概率
      為99. 999996％，有行政院國軍退除役官兵輔導委員會台
      北榮民總醫院親子鑑定報告在卷可按，是堪信原告之主張
      為實在。
（二）按從子女出生日回溯第181 日起至第302 日止為受胎期間
      ，而妻之受胎，係在婚姻關係存續中者，推定其所生子女
      為婚生子女。前項推定，如夫妻之一方能證明妻非自夫受
      胎者，得提起否認之訴。但應於知悉子女出生之日起一年
      內為之，民法第1062條1 項、第1063條分別定有明文。查
      原告於94年07月17日產下被告乙○○，是以94年07月17日
      生產日往前推算至302 日，則原告懷孕之受胎期間尚在原
      告與被告甲○○之婚姻關係存續中，依前開規定，被告乙○○推定為被告甲○○之婚生子。然因原告受胎懷有被告
      乙○○之時，並未曾與被告甲○○同居，可見被告乙○○
      顯非自被告甲○○受胎，準此，原告於知悉被告乙○○出
      生之日起1 年內提起本件訴訟，於法洵屬有據，應予准許
      。
四、據上論結，本件原告之訴為有理由，依民事訴訟法第85 條
    第1 項前段、第78條，判決如主文。
中    華    民    國    95    年    7     月    28    日
                      家事法庭法  官  潘雅惠
以上正本係照原本作成。
如對本判決上訴，應於判決正本送達後20日內向本院提出上訴狀
。（須附繕本）
中    華    民    國    95    年    7     月    28    日
                              書記官  林麗娟


司法院資訊處製作；財團法人民間司法改革基金會備份。
